臺灣橋頭地方法院刑事裁定　　　　　　 110年度聲字第1378號
聲　請　人
即　被　告　吳彥輝


上列聲請人即被告因妨害公務等案件（本院109 年度易字第370
號），聲請交付法庭錄音光碟，本院裁定如下：
    主  文
聲請人於交付相當費用後，准予轉拷交付本院一百零九年度易字
第三七○號案件之本院一百一十年七月二十日審理期日之法庭錄
音光碟；持有該法庭錄音內容之人，就取得之錄音內容不得散布
、公開播送或非正當目的使用、並禁止再為轉拷，或為訴訟外之
利用。
    理  由
一、聲請意旨略以：緣臺灣橋頭地方法院109 年度易字第370 號
    刑事案件之告訴人曾進丁於該案在民國110 年7 月20日審理
    程序中，當庭表示聲請人即該案被告（下稱聲請人）過去係
    以擔任六合彩組頭起家，方擔任里長乙情，聲請人認此等言
    論與事實不符，且侵害其名譽權，已向臺灣橋頭地方法院民
    事庭起訴請求損害賠償（110 年度審訴字第709 號），故有
    拷貝上開法庭錄音光碟以證明告訴人曾進丁確實有如此陳述
    之必要，以維護其法律上利益，爰聲請交付109 年度易字第
    370 號刑事案件於110 年7 月20日審理期日之法庭錄音光碟
    等語。
二、按法院組織法有關法庭錄音、錄影之規定，業於104 年7 月
    1 日修正公布，並於同年月3 日生效，其增訂之第90條之1
    明定：「當事人及依法得聲請閱覽卷宗之人，因主張或維護
    其法律上利益，得於開庭翌日起至裁判確定後6 個月內，繳
    納費用聲請法院許可交付法庭錄音或錄影內容。但經判處死
    刑、無期徒刑或10年以上有期徒刑之案件，得於裁判確定後
    2 年內聲請」、「前項情形，依法令得不予許可或限制聲請
    閱覽、抄錄或攝影卷內文書者，法院得不予許可或限制交付
    法庭錄音或錄影內容」、「第一項情形，涉及國家機密者，
    法院得不予許可或限制交付法庭錄音或錄影內容；涉及其他
    依法令應予保密之事項者，法院得限制交付法庭錄音或錄影
    內容」，準此，除有依法令得不予許可或限制交付法庭錄音
    或錄影內容之情形外，即應予許可（最高法院104 年度台抗
    字第456 號裁定意旨參照）。
三、聲請人係本院109 年度易字第370 號刑事案件之被告即當事
    人，所聲請交付該案於110 年7 月20日審理期日之法庭錄音
    光碟，係於開庭翌日起至裁判確定後6 個月內為之，且依其
    前揭主張理由，核屬維護其法律上之利益，而其聲請並無依
    法令規定得不予許可或限制聲請閱覽、抄錄或攝影卷內文書
    之情形，揆諸上述說明，應認其聲請該法庭錄音光碟為有理
    由，故聲請人於繳交費用後，當即依規定轉拷發給本院109
    年度易字第370 號案件於110 年7 月20日審理期日之法庭錄
    音光碟。上開交付之法庭開庭錄音光碟，持有該法庭錄音內
    容之人，就取得之錄音內容不得散布、公開播送或非正當目
    的使用、並禁止再為轉拷，或為訴訟外之利用，特此敘明。
據上論結，應依刑事訴訟法第220 條，法院組織法第90條之1 第
1 項，裁定如主文。
中    華    民    國   110    年    12    月    2     日
                  刑事第二庭    法  官  李怡靜
以上正本證明與原本無異。
如不服本裁定，應於送達後5日內，向本院提出抗告狀。
中    華    民    國   110    年    12    月    2     日
                                書記官  許雅如